臺灣新北地方法院刑事判決
111年度審訴字第658號
公  訴  人  臺灣新北地方檢察署檢察官
被      告  陳曉青


上列被告因違反毒品危害防制條例案件，經檢察官提起公訴（11
1 年度毒偵字第668 號），本院判決如下：
    主  文
乙○○施用第一級毒品，處有期徒刑陸月，如易科罰金，以新臺幣
壹仟元折算壹日。
    事實及理由
壹、查被告乙○○所犯皆係死刑、無期徒刑、最輕本刑為3 年以上
    有期徒刑以外之罪，其於準備程序就被訴事實為全部有罪之
    陳述，經告知簡式審判程序之旨，並聽取其與檢察官之意見
    後，本院認無不得或不宜改依簡式審判程序進行之處，爰依
    刑事訴訟法第273 條之1 第1 項、第284 條之1 之規定，裁
    定進行簡式審判程序。
貳、本案犯罪事實及證據，除下列事項應予更正、補充外，餘均
    引用附件即檢察官起訴書之記載：
一、犯罪事實欄一所載施用海洛因及甲基安非他命之時間、地點
    及方式，應更正、補充為「基於施用第一級、第二級毒品之
    犯意，於110 年10月22日某時，在新北市三重區不詳友人住
    處內，以將海洛因及甲基安非他命置於玻璃球內，再自外部
    點火燒烤，進而吸食揮發煙霧之方式，同時施用海洛因及甲
    基安非他命1 次」。
二、補充「被告乙○○於111 年8 月25日本院準備程序及審理中之
    自白（參本院卷附各該期日筆錄）」為證據。
叁、論罪科刑：
一、按觀察、勒戒或強制戒治執行完畢釋放後，3 年內再犯同條
    例第10條之罪者，檢察官或少年法院（地方法院少年法庭）
    應依法追訴或裁定交付審理，毒品危害防制條例第23條第2
    項定有明文。查被告前有如附件犯事實欄一所載經法院裁定
    送觀察、勒戒之情形，有臺灣高等法院被告前案紀錄表1 份
    在卷可參，其於前揭觀察、勒戒執行完畢釋放後3 年內，再
    為本件施用毒品犯行，檢察官對此提起公訴，於法核無不合
    。綜上，本件事證明確，被告所為本件施用毒品犯行堪以認
    定，應依法論罪科刑。
二、查海洛因、甲基安非他命分別為毒品危害防制條例第2 條第
    2 項第1 款、第2 款所定之第一級、第二級毒品，依法不得
    持有及施用。核被告所為，係犯毒品危害防制條例第10條第
    1 項之施用第一級毒品罪及同條第2 項之施用第二級毒品罪
    。其為施用海洛因及甲基安非他命而持有之低度行為，各應
    為施用之高度行為所吸收，均不另論罪。又被告於本院審理
    中供稱：其係於前述時地，以將海洛因及甲基安非他命置於
    玻璃球燃燒進而吸食煙霧之方式，同時施用海洛因及甲基安
    非他命一次等情，經查卷內尚無積極證據足資證明被告係於
    不同時間、以不同方法分別施用海洛因、甲基安非他命，且
    司法實務上不乏施用毒品者將海洛因及甲基安非他命混合施
    用之案例，依罪證有疑，罪疑唯輕且利於被告之訴訟原則，
    本件自難認定被告係分別於不同時間以不同方法施用海洛因
    及甲基安非他命，從而，被告上開供述情節，既未與卷附事
    證明顯相悖，應堪採信屬實。檢察官認被告係分別施用第一
    級及第二級毒品，而應予分論併罰等詞，尚無足採。是被告
    以一行為同時施用海洛因及甲基安非他命，所為構成想像競
    合犯，應依刑法第55條之規定，從一重即施用第一級毒品罪
    處斷。
三、又被告雖有附件犯罪事實欄一所載之刑事案件執行紀錄，更
    有前次有期徒刑執行完畢之日距離實行本件犯行之行為日在
    5 年內之情形，此觀卷附臺灣高等法院被告前案紀錄表之記
    載自明，素行欠佳，然本院考量施用毒品者以自戕身心健康
    為主，非單純侵害他人法益之行為人，而遍觀檢察官提出之
    卷附事證，尚難遽認就被告所為本件施用毒品犯行，有何加
    重其刑之必要性，故不再援引累犯規定針對相同素行重複評
    價並加重其刑。
四、審酌被告前經施用毒品案件之觀察、勒戒及刑之執行後，卻
    仍未能澈底戒絕施用毒品之犯行，復再犯施用毒品之罪，顯
    見其戒毒意志薄弱，實為不該，惟念及被告犯後終能坦承犯
    行，態度勉可，又考量施用毒品所生之危害，實以自戕身心
    健康為主，對於他人生命、身體、財產等法益，尚無明顯重
    大實害，兼衡其前述有期徒刑執行完畢之素行實況、職業、
    教育程度、家庭經濟與生活狀況，暨其犯罪之動機、目的、
    手段等一切情狀，量處如主文所示之刑，並諭知易科罰金之
    折算標準，以資處罰。
肆、本判決係依刑事訴訟法第310 條之2 及第454 條所製作之簡
    化判決，依法僅需記載犯罪事實、證據名稱及應適用之法條
    ，並得以簡略方式為之，如認定之犯罪事實、證據及應適用
    之法條，與檢察官起訴書之記載相同者，得引用之，附此敘
    明。
據上論斷，應依刑事訴訟法第273 條之1 第1 項、第299 條第1
項前段、第310 條之2 、第454 條（本件依刑事判決精簡原則，
僅記載程序法條文），判決如主文。
本案經檢察官甲○○偵查起訴，由檢察官陳炎辰到庭執行公訴。
中　　華　　民　　國    111   年 　  9  　月 　 13  　日
                 刑事第二十四庭  法  官　李俊彥   
以上正本證明與原本無異。
如不服本判決，應於判決送達後20日內敘明上訴理由，向本院提
出上訴狀（應附繕本），上訴於臺灣高等法院。其未敘述上訴理
由者，應於上訴期間屆滿後20日內向本院補提理由書「切勿逕送
上級法院」。
                                 書記官  林慈恩
中　　華　　民　　國　  111 　年　   9    月    13    日
附錄本判決論罪之法律條文：
毒品危害防制條例第10條
施用第一級毒品者，處6 月以上5 年以下有期徒刑。
施用第二級毒品者，處3 年以下有期徒刑。
--------------------------------------------------------
附件：
臺灣新北地方檢察署檢察官起訴書
                                    111年度毒偵字第668號
　　被　　　告　乙○○　女　43歲（民國00年00月0日生）
　　　　　　　　　　　　住新北市○○區○○街00巷00號2樓
　　　　　　　　　　　　國民身分證統一編號：Z000000000號
上列被告因違反毒品危害防制條例案件，業經偵查終結，認應提
起公訴，茲敘述犯罪事實及證據並所犯法條如下：
　　　　犯罪事實
一、乙○○前因施用毒品案件，經依法院裁定送觀察、勒戒後，認
    無繼續施用毒品之傾向，於民國110年4月15日執行完畢釋放
    ，並由本署檢察官以109年度毒偵字第6796號為不起訴處分
    確定。又因施用毒品案件，經臺灣新北地方法院以109年度
    簡字第1429號判決判處有期徒刑3月確定，而於110年5月23
    日執行完畢。詎仍不知悔改，於上開觀察、勒戒執行完畢釋放
    3年後，復基於施用第一級、第二級毒品之犯意，於110年10
    月23日為警採尿起回溯26小時、96小時內某時，在不詳地點
    ，以不詳方式，施用第一級毒品海洛因及第二級毒品甲基安
    非他命各1次。嗣於110年10月23日22時50分許，在臺北市○○
    區○○路000號前為警查獲，經警徵其同意採集其尿液送驗後
    ，結果呈安非他命、甲基安非他命、嗎啡、可待因陽性反應
    ，而查悉上情。
二、案經臺北市政府警察局士林分局報告偵辦。
　　　　證據並所犯法條
一、證據清單暨待證事實：
編號 證  據  名  稱 待  證  事  實 1 被告乙○○於警詢中之供述 上揭採集送驗之尿液係被告 親自排放封緘之事實。 2 台灣尖端先進生技醫藥股份有限公司濫用藥物檢驗報告(檢體編號：149430號)、臺北市政府警察局偵辦毒品案件尿液檢體委驗單、勘察採證同意書各1份 佐證全部事實。 
二、核被告所為，係犯毒品危害防制條例第10條第1項、第2項之
    施用第一級、第二級毒品罪嫌。被告所犯上開2罪間，犯意
    各別、行為互殊，請予分論併罰。再被告前有如犯罪事實欄
    所載之犯罪科刑及執行情形，有刑案資料查註紀錄表在卷可
    參，其於有期徒刑執行完畢後，5年以內故意再犯本件有期
    徒刑以上之罪，為累犯，請參照大法官會議釋字第775號解
    釋意旨，審酌是否依刑法累犯規定加重其刑。
三、依毒品危害防制條例第23條第2項、刑事訴訟法第251條第1
    項提起公訴。　 
  　此　  致
臺灣新北地方法院
中　　華　　民　　國　　111　　年　　4 　　月　　1  　日
　　　　　　　　　　　　　　　 檢　察　官  甲○○